臺灣高等法院臺中分院刑事判決
111年度上易字第738號

上  訴  人  
即  被  告  張予誠



上列上訴人因妨害自由等案件，不服臺灣彰化地方法院111年度
易字第395號中華民國111年7月7日第一審判決（起訴案號：臺灣
彰化地方檢察署111年度偵字第2713號），提起上訴，本院判決
如下：
    主  文
上訴駁回。
    事  實
一、張予誠因故對鄰居李軒濬不滿，而有下列行為：
　㈠於民國110年12月5日19時30分許，前往鄰居李軒濬位於彰化
    縣○○鄉○○村○○路0段000巷00弄00號住處前馬路，在此不特定
    人得以共見共聞之場所，基於公然侮辱、恐嚇之犯意，對李
    軒濬屋內辱罵「毋加仔，你做小人就好」（台語），足以貶
    抑李軒濬之人格；以及揚言「你最好都不要出門」（台語）
    ，以此方式暗示加害生命、身體、自由之事恐嚇李軒濬，使
    李軒濬因此心生畏懼，致生危害於安全。
　㈡又於同年月8日上午6時39分許，再次前往鄰居李軒濬位於彰
    化縣○○鄉○○村○○路0段000巷00弄00號住處前馬路，在此不特
    定人得以共見共聞之場所，基於公然侮辱之犯意，對李軒濬
    屋內辱罵「無路用的人」、「你不要臉，你全家做小人」、
    「三小，你不要臉」、「幹你娘、睡不醒」、「嘿呀、你不
    要臉」、「你全家不要臉、你全家做小人」（均台語），足
    以貶抑李軒濬之人格。
二、案經李軒濬訴由彰化縣警察局田中分局報請臺灣彰化地方檢
    察署檢察官偵查起訴。
    理    由
壹、證據能力方面
    被告以外之人於審判外之陳述，雖不符刑事訴訟法第159條
    之1至第159條之4之規定，而經當事人於審判程序同意作為
    證據，法院審酌該言詞陳述或書面陳述作成時之情況，認為
    適當者，亦得為證據；當事人、代理人或辯護人於法院調查
    證據時，知有同法第159條第1項不得為證據之情形，而未於
    言詞辯論終結前聲明異議者，視為有前項之同意，刑事訴訟
    法第159條之5定有明文。而該條規定之立法意旨，在於確認
    當事人對於傳聞證據有處分權，得放棄反對詰問權，同意或
    擬制同意傳聞證據可作為證據，屬於證據傳聞性之解除行為
    ，如法院認為適當，不論該傳聞證據是否具備刑事訴訟法第
    159條之1至第159條之4所定情形，均容許作為證據，不以未
    具備刑事訴訟法第159條之1至第159條之4所定情形為前提（
    最高法院104年度第3次刑事庭會議決議參照）。本判決認定
    事實所引用之供述證據（含文書證據），檢察官、被告於本
    院準備程序時，均不爭執證據能力，亦未於言詞辯論終結前
    聲明異議，而本院審酌各該證據作成時之情況，並無違法不
    當或證明力明顯過低之瑕疵，亦認以之作為證據應屬適當，
    是依刑事訴訟法第159條之5規定，均有證據能力。
貳、實體方面
一、訊據被告張予誠固然坦承上述110年12月8日監視器拍到的人
    是其，其當時有經過該處等情，但矢口否認犯罪，辯稱：當
    天早上有在巷子講電話，但沒有對告訴人家講，我也不認識
    告訴人，又110年12月5日監視器畫面模糊，不是我云云。經
    查：
　㈠上述犯罪事實，業據證人即告訴人李軒濬於原審審理時證述
    明確，並證稱：上述2個時間點我都在家裡，都是同一個聲
    音，看監視器影像更清楚，聽到聲音都有往外看，聲音來源
    都是被告等語（見原審卷第54至57頁）。
　㈡證人即告訴人李軒濬提出上述2個時間點的監視器錄影，經原
    審勘驗結果，分別有一個男子對著告訴人屋內分別說出上述
    犯罪事實欄所載之言語，有檢察官的勘驗筆錄可證（見偵卷
    第25頁正反面、第32頁反面、第33頁）。
　㈢被告坦承上述110年12月8日監視器錄影之男子為被告本人，
    此部分也經承辦員警以APP軟體加強畫面中人臉部影像至清
    晰足以辨識為被告本人，有彰化縣警察局田中分局111年3月
    24日田警分偵字第1110005337號函及所附員警職務報告及加
    強前、後照片在卷可以佐證（見偵卷第37、42至44頁）。又
    上述110年12月5日、12月8日兩個時間點的監視器錄影，對
    著屋內說話的男子都說了「做小人」的言語，證人即告訴人
    李軒濬也證稱：在監視器及看出屋外目擊上述2個時間點說
    話的男子都是被告等語，如上所述，可見上述110年12月5日
    及12月8日兩個時間點在告訴人屋外說話的男子都是被告，
    被告辯稱：上述110年12月5日的男子不是他等語，不可採信
    。另上述110年12月5日、12月8日兩個時間點監視器攝示的
    男子，在告訴人屋外走過來走過去，要說話時都刻意轉頭面
    向告訴人屋內，分別說出上述犯罪事實欄所載之言語，該男
    子也沒有耳朵配戴（藍芽）耳機、或拿手機聽講的動作，已
    經上述檢察官勘驗明確，且證人即告訴人李軒濬還證稱：監
    視器有錄到一段他說我玩什麼手機等語（見偵卷第32頁背面
    ），足見被告當時顯然看見告訴人在屋內，並刻意轉頭面向
    告訴人屋內，分別說出上述犯罪事實欄所載之言語，被告辯
    稱：是在巷子講電話，但沒有對他家講等語，也不可採信。
　㈣又被告於110年12月5日向告訴人揚言「你最好都不要出門」
    （台語），依當時之客觀氛圍，且被告已有惡意，足以讓告
    訴人接受到加害其生命、身體、自由之惡害告知，而告訴人
    亦因此心生畏懼，業據告訴人於原審審理時證述明確，故上
    開言詞係屬恐嚇無誤。
　㈤綜上所述，被告確有前述公然侮辱及恐嚇之行為，事證明確
    ，其犯行可以認定。
二、論罪科刑
　㈠核被告就事實欄一㈠所為，是犯刑法第309條第1項之公然侮辱
    罪、同法第305條之恐嚇危害安全罪；另就事實欄一㈡所為，
    是犯刑法第309條第1項之公然侮辱罪。
　㈡被告就事實欄一㈠部分，是以一行為觸犯公然侮辱罪及恐嚇危
    害安全罪，為想像競合犯，應依刑法第55條之規定，從一重
    之恐嚇危害安全罪處斷。
　㈢被告於110年12月5日、同年月8日所犯上述2罪，犯意各別，
    行為互殊，應予分論併罰。
三、原審認被告罪證明確，適用刑法第305條、第309條第1項、
    第55條、第41條第1項前段、第51條第6款、刑法施行法第1
    條之1第1項等規定，審酌被告與告訴人是鄰居、犯罪手段是
    在告訴人屋外以說話傳送語言並未特別激烈、對告訴人造成
    的損害程度、犯罪後否認犯行之態度、迄今尚未與告訴人達
    民事上和解等一切情狀，就恐嚇危害安全罪部分量處拘役30
    日及就公然侮辱罪部分量處拘役20日，並均諭知如易科罰金
    以新臺幣1千元折算1日之標準，及定其應執行之刑為拘役40
    日，如易科罰金以新臺幣1千元折算1日。經核原判決認事用
    法並無違誤，量刑亦屬妥適，應予維持，被告上訴意旨猶執
    前詞否認犯罪，其上訴為無理由，應予駁回。
據上論結，應依刑事訴訟法第368條，判決如主文。
本案經檢察官洪英丰提起公訴，檢察官王元郁到庭執行職務。
中　　華　　民　　國　　111 　年　　10　　月　　26　　日
             刑事第一庭   審判長法　官　江  德  千
                                法　官　柯  志  民
                                法　官  簡  源  希　
以上正本證明與原本無異。
不得上訴。
                                書記官  吳  麗  琴
中　　華　　民　　國　　111 　年　　10　　月　　26　　日